【裁判字號】    97,台抗,512
【裁判日期】    970710
【裁判案由】    違反毒品危害防制條例聲請再審
【裁判全文】
最高法院刑事裁定              九十七年度台抗字第五一二號
抗  告  人  甲○○
上列抗告人因違反毒品危害防制條例案件，不服台灣高等法院高
雄分院中華民國九十七年四月三日駁回其聲請再審之裁定（九十
七年度聲再字第四五號），提起抗告，本院裁定如下：
    主  文
抗告駁回。
    理  由
本件原裁定以抗告人甲○○聲請再審意旨略稱：警方於民國九十
二年十月二十二日對伊製作詢問筆錄時，係以三人對一人方式，
而非一人對一人方式詢問，且並未全程錄音而有中斷情形，伊於
警詢之自白係依照警員之指示而為，並非出於自由意識，可調閱
警詢錄影帶及原審法院九十五年七月十四日審判筆錄，以資查證
，此為對伊有利之新證據，爰依刑事訴訟法第四百二十條第一項
第六款之規定聲請再審云云。惟按上述條款所稱之新證據，係指
該項證據，事實審法院於判決前未經發見，不及調查斟酌，至其
後始行發見者而言，若判決前已經當事人提出或聲請調查之證據
，經原法院捨棄不採者，即非該條款所謂發見之新證據，自不得
據為聲請再審之原因。本件抗告人主張其警詢之自白並非出於自
由意思，且警詢錄音有不連續及中斷等情，業經原事實審法院加
以審酌，並於判決理由內說明：經勘驗警詢錄音帶，逐字逐句譯
成警詢錄音內容，其內容顯較警詢筆錄詳實，且抗告人於檢察官
偵訊及原審法院羈押訊問時均未提及有遭警方不法取供情事，甚
且陳稱：警詢時警員並無任何不當行為或訊問等語。至勘驗警詢
錄音帶結果，雖有「！！」疑似切斷錄音之聲音，惟整體觀
察警員與抗告人詢答內容，其語氣仍屬平和順暢，有勘驗筆錄可
稽，難認抗告人有遭警方刑求逼供情事。又刑事訴訟法第一百條
之一、之二關於錄音、錄影之規定，旨在建立詢問筆錄之公信力
，以輔助筆錄之不足，並擔保詢問程序之合法正當，亦即在擔保
被告對於詢問之陳述，係出於自由意思及筆錄所載內容與其陳述
相符，如被告陳述係基於自由意思而非出於不正之方法，且與事
實相符，縱令詢問時未經全程錄音，或事後無法提出錄音帶以供
法院勘驗比對，致公務員實施詢問程序不無瑕疵，惟仍難謂其供
述之筆錄絕對不具證據能力。抗告人警詢筆錄，既經勘驗錄音帶
逐字逐句譯成錄音內容，復不能證明其非出於自由意思或有遭警
方刑求逼供情事，自應認具有證據能力等旨綦詳，抗告人聲請再
審所主張上情，核與刑事訴訟法第四百二十條第一項第六款所稱
之「確實新證據」不符，自不得據為聲請再審之原因。又法律並
未限制警方於製作詢問筆錄時，必須以一人對一人方式為之，故
抗告人指稱警方詢問時係採三人對一人之方式一節，縱屬實情，
亦非法所禁止，仍不得據此聲請再審。原裁定因認本件聲請再審
為無理由，而予以駁回，經核於法尚無不合。抗告意旨猶執其前
揭聲請再審之同一理由，主張其警詢筆錄並非出於自由意識，且
未全程錄音，應無證據能力云云，並未具體指摘原裁定究竟有如
何違背法令情形，其抗告難認為有理由，應予駁回。
據上論結，應依刑事訴訟法第四百十二條，裁定如主文。
中    華    民    國  九十七  年    七    月    十    日
                      最高法院刑事第九庭
                          審判長法官  洪  文  章
                                法官  王  居  財
                                法官  郭  毓  洲
                                法官  黃  梅  月
                                法官  邱  同  印
      本件正本證明與原本無異
                                      書  記  官
中    華    民    國  九十七  年    七    月   十四   日
                                                    Ｒ


司法院資訊處製作；財團法人民間司法改革基金會備份。
